```{=html}
<style>
  body{text-align: justify}
</style>
```

:::: progress
::: {.progress-bar style="width: 100%;"}
:::
::::

```{r, include=FALSE}
library(ggplot2)
```


# Tarefa 1 {.unnumbered}

Nas tarefas abaixo iremos trabalhar vários pontos importantes para a área de Estatísticas Educacionais. Execute-as tanto no Excel como no **`R`**, duas ferramentas bem importantes. Em qualquer caso, quando necessário o uso de parâmetros (assim como coeficientes e constantes), atribua valores previamente (tipo `a = 2`, `b = 3`, `D = 1` etc.) no R ou coloque-as em células e atribua nomes às células ou intervalos, no Excel.

**Google Classroom:** nomeie o arquivo de forma que ele possa ser facilmente identificado, tal como: “Estatísticas Educacionais– Relatório x– Nome Sobrenome.pdf”. Havendo mais de um arquivo, o nome deve ser o mesmo, mas comumcomplemento, tipo versão 1, versão 2,..., ou simplesmente v1, v2,...

**PRAZO DE ENTREGA:** ver Google Classroom (como todo cliente, há urgência). A Multa Contratual é de 10% por dia de atraso, se permitido.

**FORMATO DE ENTREGA:** criar um arquivo em RMARKDOWN ou QUARTO para apresentação dos relatórios.

------------------------------------------------------------------------

## 1. Gráfico de Funções {.unnumbered}

**1.1. Gerar o gráfico da função $f(x) = x^{2} - 5 x + 6$, $x \in [0, 4]$.**

```{r}
#| fig-cap: "Função Quadrática."

# Valores de x
x <- seq(0, 4, by = 0.01)

# Função quadrática
fx <- x^2 - 5 * x + 6

# Criando Data Frame para uso do ggplot2
df <- data.frame(x = x, fx = fx)

# Construindo o gráfico
ggplot(data = df, aes(x = x, y = fx)) +
  geom_line() +
  labs(x = "x", y = "f(x)") +
  theme_classic()
```

**1.2. Gerar o gráfico da Função Densidade de Probabilidade e a Função de Distribuição Acumulada da $N(0, 1)$.**
  
```{r}
#| label: fig-2q
#| layout-ncol: 2
#| fig-cap: "Distribuição Normal"
#| fig-subcap:
#|   - "Função Densidade de Probabilidade N(0,1)"
#|   - "Função de Distribuição Acumulada N(0,1)"
#| fig-height: 6
#| fig-width: 12

# Criar um conjunto de valores para o eixo x
x <- seq(-4, 4, by = 0.01)

# Criar o data frame para os dados
dados <- data.frame(x = x, 
                    densidade = dnorm(x, mean = 0, sd = 1), 
                    acumulada = pnorm(x, mean = 0, sd = 1))

# Plotar a função densidade de probabilidade
ggplot(dados, aes(x = x, y = densidade)) +
  geom_line() +
  labs(x = "Valores de x", y = "Densidade") +
  theme_minimal()

# Plotar a função de distribuição acumulada
ggplot(dados, aes(x = x, y = acumulada)) +
  geom_line() +
  labs(x = "Valores de x", y = "Probabilidade Acumulada") +
  theme_classic()
```
**1.3. Gerar o gráfico da função $f(x) = \dfrac{1}{1 + \exp\{- Da(x -b)\}}$, com `a = 1,5`, `b = 1` para `D = 1` e `D = 1,7`.**

```{r}
#| label: fig-3q
#| layout-ncol: 2
#| fig-cap: "Funções com múltiplos parâmetros."
#| fig-subcap:
#|   - "a = 1,5; b = 1; D = 1"
#|   - "a = 1,5; b = 1; D = 1,7"
#| fig-height: 6
#| fig-width: 12

a <- 1.5
b <- 1

D1 <- 1
D2 <- 1.7

x <- seq(0, 10, by = 0.01)
fx1 <- 1 / (1 - exp(-D1*a*(x - b)))
fx2 <- 1 / (1 - exp(-D2*a*(x - b)))

df <- data.frame(x = x, fx1 = fx1, fx2 = fx2)

ggplot(data = df, aes(x = x, y = fx1)) +
  geom_line() +
  labs(x = "Valores de x",
       y = "f(x)") +
  theme_classic()

ggplot(data = df, aes(x = x, y = fx2)) +
  geom_line() +
  labs(x = "Valores de x",
       y = "f(x)") +
  theme_classic()
```


:::: progress
::: {.progress-bar style="width: 100%;"}
:::
::::
